【裁判字號】    92,交聲,116
【裁判日期】    920421
【裁判案由】    聲明異議
【裁判全文】
臺灣高雄地方法院交通事件裁定                    九十二年度交聲字第一一六號
    原處分機關  交通部公路總局高雄區監理所
    受  處分人
    即  異議人  甲○○
右列受處分人因違反道路交通管理處罰條例案件，對於交通部公路總局高雄區監理所
九十二年三月五日所為之處分（原處分：高監自字第裁80-Ｍ00000000號），聲明異
議，本院裁定如左：
    主  文
原處分撤銷。
甲○○不罰。
    理  由
一、異議意旨略以：裁決機關以異議人即受處分人甲○○駕駛ＶＲ─一０三五號自用
    小客車於民國九十一年五月八日二十時五十五分許，新營市○○路與長榮路口，
    經警舉發「紅燈停車超越停止線」、「未帶駕駛執照駕車」違規，逾期未繳納罰
    款，經裁決機關處罰鍰新台幣二千四百元，及記違規點數一點。然上開違規非異
    議人所為，裁決機關逕對異議人裁處，顯有不當，為此聲明異議。
二、按法院受理有關交通事件，準用刑事訴訟法之規定，道路交通管理處罰條例第八
    十九條定有明文；而犯罪事實應依證據認定之，無證據不得推定其犯罪事實，刑
    事訴訟法第一百五十四條則定有明文。本件裁決機關係以台南縣警察局新營分局
    交通分隊警員王榮堂製發之舉發交通違規通知單為裁處之論據，惟異議人辯稱：
    伊之身分資料遭陳仙輝冒用，他以前開過伊的計程車，知道伊的個人資料，且車
    號ＶＲ─一０三五號自用小客車非伊所有，伊亦未曾使用該車，故本件違規人非
    伊本人，是陳仙輝等語，經查，證人即舉發交通違規通知單上所載ＶＲ─一０三
    五號自用小客車車主陳淑芬結證稱：該車是伊送給陳仙輝，九十一年六月二十六
    日已過戶給陳仙輝了等語，並有車號查詢汽車車籍資料乙紙在卷可憑，足見異議
    人所辯已非無據。又證人即舉發本件交通違規之警員王榮堂證稱：本件駕駛人違
    規時未帶身分證件，伊係依駕駛人口述之姓名年籍資料而填載舉發交通違規通知
    單，通知單上之身分證字號是事後由監理所填載，不記得異議人是否為違規之駕
    駛人等語，可見本件違規駕駛人背誦異議人之姓名年籍資料，而在駕車違規時，
    冒用異議人之身分以規避查緝或罰鍰，殊有可能；況依異議人於本院訊問筆錄簽
    名樣式，執之與違規通知單上「甲○○」之簽名樣式比對，以肉眼觀察二者筆順
    、走勢、形態有所不同，可知違規通知單上之簽名非異議人所為。綜上所述，異
    議人所辯本件違規事件非其所為，堪以採信，且又查無其他證據足資證明異議人
    有前揭違規情事，裁決機關未經詳查，僅依員警王榮堂製發之違規通知單即裁處
    異議人罰鍰及記點處分，顯有未洽，異議人聲明異議意旨，指摘原處分違法，為
    有理由，應由本院將原處分撤銷，並諭知異議人不罰。
三、依道路交通管理處罰條例第八十七條第二項、道路交通案件處理辦法第二十條前
    段，裁定如主文。
中      華      民      國      九十二      年    四    月    二十一    日
                                臺灣高雄地方法院交通法庭
                                    法  官  郭  佳  瑛
右正本證明與原本無異。
如不服本裁定應於送達後五日內向本院提起抗告。
                                    書記官  何  瓊  芳
中      華      民      國      九十二      年    四    月    二十二    日


司法院資訊處製作；財團法人民間司法改革基金會備份。
